【裁判字號】    92,訴,361
【裁判日期】    920930
【裁判案由】    妨害自由等
【裁判全文】
臺灣雲林地方法院刑事判決                          九十二年度訴字第三六一號
    公  訴  人  臺灣雲林地方法院檢察署檢察官
    被      告  丙○○
                戊○○
                甲○○原名林.
右列被告等因妨害自由等案件，經檢察官提起公訴（九十二年度偵字第二五四六號、
第二○八二號），本院判決如左：
    主  文
丙○○、戊○○、甲○○共同以非法方法，剝奪人之行動自由，各處有期徒刑柒月，
均緩刑參年。
    事  實
一、乙○○因借用丙○○之車而超速行駛為警舉發違規，詎乙○○卻不願繳付罰款，
    丙○○不思依循法律途徑解決，竟夥同戊○○、甲○○及四名姓名年籍不詳之人
    （分別為二男二女，其中一名男子綽號『阿倫』），共同基於犯意聯絡，於九十
    二年五月一日晚間七時三十分許，前往雲林縣莿桐鄉四合村后埔十七號乙○○住
    處，由該二名女子將乙○○叫出，而由丙○○與乙○○談判，嗣因談判破裂，發
    生爭執，丙○○、甲○○、綽號「阿倫」男子及另一名不知名之男子等四人，分
    別以持球棒或徒手毆打等方式圍毆乙○○，再由綽號「阿倫」男子及另一名不知
    名男子，以強暴方法，將乙○○強行押入甲○○駕駛之自小客車內，並包夾在後
    座中央以防其逃脫，而剝奪乙○○之行動自由。繼將乙○○載至雲林縣斗六市八
    德公墓，迨抵達該公墓後，丙○○、戊○○、甲○○、「阿倫」男子及另一名不
    知名男子共五人，又分別以持球棒或徒手方式毆打乙○○，致乙○○受有頭部外
    傷合併頭皮撕裂傷、背部挫傷、手掌撕裂傷之傷害（傷害部分已經撤回告訴）。
    丙○○並向乙○○恫稱：「若不簽本票，就要找伊的家人等語」云云，乙○○因
    此心生畏懼，嗣丙○○等人即將乙○○載往雲林縣斗六市某書局購買本票，並在
    書局現場由乙○○簽立本票一紙予丙○○收受（本票金額為新臺幣三萬元，發票
    日為九十二年四月二十五日，號碼３５８８２６號），丙○○等人始將乙○○載
    回上址住處，下車後旋為警所查獲。
二、案經林鴻文訴由雲林縣警察局斗六分局報請臺灣雲林地方法院檢察署檢察官偵查
    起訴。
    理  由
一、右揭事實，業據被告丙○○、戊○○及甲○○等人於審理中坦白承認，核與告訴
    人乙○○指述之情節大致相符，並有診斷證明書及本票各一紙在卷可稽，本件事
    證明確，被告三人之犯行已經可以認定，應依法論罪科刑。
二、核被告丙○○、戊○○、甲○○三人所為，係犯刑法第三百零二條第一項之剝奪
    他人行動自由罪。被告三人強制告訴人乙○○簽發本票，其使人行無義務之事之
    低度行為，應為剝奪人行動自由之高度行為所吸收，不另論罪；渠等對告訴人施
    以恐嚇行為，性質上係包括於剝奪行動自由之同一意念中，仍應視為剝奪行動自
    由之部分行為，不另論以恐嚇罪。被告三人與上開四名姓名年籍不詳之人，就前
    開犯行有犯意聯絡及行為分擔，為共同正犯。爰審酌被告林偉文既有上開罰單之
    債務糾紛，不思依民事途徑解決，竟夥同被告戊○○、甲○○及其他不知名之人
    ，以強暴方法剝奪告訴人之行動自由，並對告訴人傷害，對於告訴人所生危害程
    度不輕，惟告訴人於審理中已與被告三人達成和解，及被告三人之犯罪動機、手
    段、目的、犯後態度等一切情狀，分別量處如主文所示之刑。又被告三人均未曾
    受有期徒刑以上刑之宣告，有被告三人之台灣高等法院被告全國前案紀錄表三份
    在卷可按，其因一時短於思慮，致觸犯本案犯行，且於犯罪已與告訴人成立民事
    和解，足見被告三人經本次罪刑之宣告後，已知所警惕，而無再犯之虞，本院認
    為前開對其等宣告之刑，以暫不執行為適當，爰均宣告緩刑三年，以啟自新。
三、按告訴乃論之罪，告訴人於第一審辯論終結前得撤回其告訴。又告訴經撤回者，
    應諭知不受理之判決，刑事訴訟法第二百三十八條第一項、第三百零三條第三款
    分別定有明文。查本件告訴人乙○○告訴被告丙○○、戊○○、甲○○傷害案件
    ，起訴書認係觸犯刑法第二百七十七條第一項之傷害罪，依同法第二百八十七條
    之規定，須告訴乃論，茲據告訴人於本院審理中當庭對被告丙○○、戊○○撤回
    告訴，及與被告甲○○成立調解，有審理筆錄及調解書可按，揆諸前揭說明，此
    部分本應為諭知不受理，惟公訴意旨此部分與前開有罪部分認為有牽連犯之一罪
    關係，爰不另為不受理諭知，附此敘明。
據上論斷，應依刑事訴訟法第二百九十九條第一項前段，刑法第二十八條、第三百零
二條第一項、第七十四條第一款，罰金罰鍰提高標準條例第一條前段，判決如主文。
本案經檢察官丁○○到庭執行職務。
中      華      民      國      九十二      年     九      月    三十   日
            臺灣雲林地方法院刑事第四庭
                                            法  官  劉為丕
右正本證明與原本無異。
如不服本判決，應於判決送達後十日內向本院提出上訴狀( 應附繕本 )。
                                            書記官  王淑美
中      華      民      國      九十二      年     九      月    三十   日
中華民國刑法第三百零二條
 (剝奪他人行動自由罪)
私行拘禁或以其他非法方法，剝奪人之行動自由者，處五年以下有期徒刑
、拘役或三百元以下罰金。
因而致人於死者，處無期徒刑或七年以上有期徒刑，致重傷者，處三年以
上十年以下有期徒刑。
第一項之未遂犯罰之。


司法院資訊處製作；財團法人民間司法改革基金會備份。
